臺灣嘉義地方法院刑事判決　　　　　　 96年度簡上字第164號
上　訴　人　甲○○
即　被　告
　　　　　　乙○○
上　一　人
選任辯護人　王正明　律師
上列上訴人等因竊盜案件，不服本院嘉義簡易庭96年度嘉簡字第
846號中華民國96年5月28日第一審判決（臺灣嘉義地方法院檢察
署檢察官聲請簡易判決處刑案號：96年度速偵字第117號），提
起上訴，本院管轄之第二審合議庭判決如下：
    主  文
上訴駁回。
甲○○、乙○○均緩刑貳年。
    事  實
一、甲○○、乙○○因積欠卡債經濟狀況欠佳，意圖為自己不法
    之所有，基於共同竊盜之犯意聯絡，於民國96年5月13日23
    時50分許，兩人駕車攜帶甲○○所有客觀上具危險性足供兇
    器使用之切管器1支，前至嘉義縣太保市○○○段446之1號
    嘉南農田水利會加走埤抽水站，利用上開切管器截斷該工作
    站之不鏽鋼管護欄約20公斤而竊取得手，隨後將之搬上車輛
    擬離去時，為警當場查獲，並扣得上開切管器1支及所竊得
    之不鏽鋼管等物（不鏽鋼管業據嘉南農田水利會領回）。
二、案經嘉義縣警察局水上分局報告臺灣嘉義地方法院檢察署檢
    察官偵查聲請簡易判決處刑。
    理  由
一、按被告以外之人於審判外之陳述，經當事人於審判程序同意
    作為證據，法院審酌該言詞陳述或書面陳述作成時之情況，
    認為適當者，亦得為證據。當事人、代理人或辯護人於法院
    調查證據時，知有第159條第1項不得為證據之情形，而未於
    言詞辯論終結前聲明異議，視為有前項之同意，刑事訴訟法
    第159條之5定有明文。查本件認定事實所援引之證據，關於
    證據能力，提示被告甲○○、乙○○對之均表示無意見，視
    為同意，而本院審酌該等審判外陳述作成當時之過程、內容
    、功能等情況綜合判斷，認具備合法可信之適當性保障而具
    證據能力，得採為認定事實之基礎，合先敘明。
二、訊據被告甲○○、乙○○均坦承前揭犯行不諱，互核相符，
    且據被害人嘉南農田水利會所屬之助理管理師丙○○指訴無
    訛，復有切管器1支扣案及贓物認領保管單1紙、案發現場照
    片8張可佐，事證明確，被告2人犯行均堪認定，應依法論科
    。
三、按刑法第321條第1項第3款所謂之兇器，其種類並無限制，
    凡客觀上足對人之生命、身體、安全構成威脅，具危險性之
    物品均屬之，且祇須行竊時攜帶之為已足，不以初有行兇之
    意圖為要。茲本件扣案之切管器1支乃金屬材質，質地堅硬
    ，可為截斷不鏽鋼管之用，足對人之生命、身體構成威脅，
    堪認客觀上具危險性。核被告甲○○、乙○○所為，均係犯
    刑法第321條第1項第3款之攜帶兇器竊盜罪。原審依刑事訴
    訟法第449條第1項（漏引前段）、（漏引第450條第1項）、
    第454條第2項，刑法第28條、第321條第1項第3款（漏引第1
    項）、第41條第1項前段、第38條第1項第2款（誤引同條項
    第3款），刑法施行法第1條之1第1項、第2項前段，就被告2
    人逕以簡易判決各處有期徒刑6月，如易科罰金，均以新臺
    幣1,000元折算1日，扣案切管器1支沒收，核其認事用法無
    誤，量刑亦屬妥適。
四、被告甲○○、乙○○均以原審判決量刑過重而上訴，被告乙
    ○○並請求依中華民國九十六年罪犯減刑條例寬減刑期云云
    。然按刑之量定，係實體法上賦予法院得為自由裁量之事項
    ，倘其未有逾越或濫用法律所規定裁量之外部及內部性界限
    ，並符合法規範之體系及目的，遵守一般有效之經驗及論理
    法則，即不得任意指為違法（最高法院75年臺上字第7033號
    判例參照）。原審基於調查審理所認定之事實，斟酌被告2
    人品行、犯罪之動機、目的、手段、所生損害等一切情狀，
    在法定刑範圍內加以考慮而為量處，妥適反應所認定之犯罪
    事實與全案情節，罰當其罪，並未失諸苛刻，何況既為最輕
    刑度之諭知，自無量刑過重可言。又被告2人本件攜帶兇器
    竊盜犯行，衡量渠等刑度所應考慮之上開諸般情事，迨本案
    上訴審言詞辯論終結時，與原審並無二致，被告2人上訴意
    旨請求從輕量刑云云，殊無可採。再者，本件攜帶兇器竊盜
    犯行，亦不符中華民國九十六年罪犯減刑條例所定「犯罪在
    96年4月24日前」之要件（該條例第2條第1項規定參照），
    是以本件上訴皆無理由，均應駁回。
五、被告甲○○、乙○○前均未曾受有期徒刑以上刑之宣告，有
    臺灣嘉義地方法院檢察署刑案資料查註紀錄表及臺灣高等法
    院被告前案紀錄表可佐。被告2人俱有正當工作，有所提在
    職證明書2紙可稽，渠等因一時失慮初罹刑章，犯後坦承犯
    行，頗見懊悔之意，且已賠償被害人之損害而調解成立，有
    嘉南農田水利會入款單、嘉義縣水上鄉調解委員會調解書各
    1紙足憑，本院斟酌全案情節，認被告2人經此教訓，當知誡
    慎，信皆無再犯之虞，渠等所受刑之宣告，咸以暫不執行為
    適當，均併宣告緩刑2年，以啟自新。
據上論斷，應依刑事訴訟法第455條之1第1項、第3項、第368條
，刑法第74條第1項第1款，判決如主文。
本案經檢察官曹哲寧到庭執行職務。
中　　華　　民　　國　　96　　年　　8 　　月　　23　　日
              刑事第四庭審判長法  官   蔡憲德
                              法  官   王慧娟
                              法  官   吳育霖
上列正本證明與原本無異。
本件不得上訴。
中　　華　　民　　國　　96　　年　　8 　　月　　23　　日
                              書記官   李珈慧
附錄本案論罪科刑法條
中華民國刑法第321條
犯竊盜罪而有左列情形之一者，處 6 月以上、 5 年以下有期徒刑：
一  於夜間侵入住宅或有人居住之建築物、船艦或隱匿其內而犯之者。
二  毀越門扇、牆垣或其他安全設備而犯之者。
三  攜帶兇器而犯之者。
四  結夥三人以上而犯之者。
五  乘火災、水災或其他災害之際而犯之者。
六  在車站或埠頭而犯之者。
前項之未遂犯罰之。
